臺灣板橋地方法院交通事件裁定　　　 96年度交聲字第476號
原處分機關　交通部公路總局臺北區監理所
異　議　人
即受處分人　乙○○
上列受處分人因違反道路交通管理處罰條例案件，對於交通部公
路總局臺北區監理所民國96年4月9日所為之處分（原處分案號：
北監自裁字第裁40-CO0000000號），聲明異議，本院裁定如下：
    主  文
異議駁回。
    理  由
一、原處分意旨略以：受處分人乙○○於民國96年2月14日15 時
    20分許，駕駛車牌號碼7390-NB 號自用一般小客車，在臺北
    縣新莊市○○路47號前時，因有駕車行經有燈光號誌管制之
    交岔路口闖紅燈之違規事實，經臺北縣政府警察局新莊分局
    交通分隊警員以臺北縣政府警察局96年2月14 日北縣警交字
    第CO0000000 號舉發違反道路交通管理事件通知單（下稱舉
    發通知單）攔停舉發，惟受處分人不服，拒絕簽收本件舉發
    通知單。。嗣經原處分機關於同年4月9日以北監自裁字第裁
    40-CO0000000號裁決書，爰依道路交通管理處罰條例第53條
    第1項、第63條第1項第3款（原裁決書漏載第3款，應予補充
    ）之規定，裁處罰鍰新臺幣3,600元並記違規點數3點等語。
二、聲明異議意旨略以：異議人乙○○行經龍安路47號交通號誌
    前之Y 字路口右轉時，被員警攔下後，員警稱異議人闖紅燈
    ，當時交通號誌轉換時，異議人已經通過停止線，但當時員
    警指稱異議人是闖紅燈，異議人當時亦跟警員表示並未闖紅
    燈，員警請異議人出示駕照、行照就開單。異議人過停止線
    ，絕非紅燈之之狀況，員警有誤解之情形，且員警攔停地點
    亦有死角，爰依法聲明異議云云。
三、按汽車駕駛人，行經有燈光號誌管制之交岔路口闖紅燈者，
    處1,800元以上5,400元以下罰鍰，道路交通管理處罰條例第
    53條定有明文。又汽車駕駛人有同條例第53條之情形者，記
    違規點數3點，同條例第63條第1項第3款亦有明文。
四、經查：
　(一)本件異議人即受處分人乙○○固不否認於96年2月14日15 時
　  20分許，駕駛車牌號碼7390-NB 號自用一般小客車，行經龍
    安路47號前之事實，惟辯稱：異議人行經龍安路47號交通號
    誌前之Y 字路口右轉時，在交通號誌由綠燈變換為紅燈之前
    ，已穿越停止線，並非如警員所舉發闖紅燈之事實，且員警
    攔停地點亦有死角云云。然查，異議人駕駛自用小客車，於
    上開時、地因有行經有燈光號誌管制之交岔路口闖紅燈之違
    規等情，業據臺北縣政府警察局新莊分局函覆以：按道路交
    通管理處罰條例第4 條規定：駕駛人駕駛或行人在道路上，
    應遵守道路交通標誌、標線、號誌之指示、警告、禁制規定
    ，並服從執行交通勤務之警察或依法令執行指揮交通及交通
    稽查任務人員之指揮。查新莊市○○路與龍安路47巷口設有
    三色行車號誌管制之Y 字型交岔路口，人、車欲穿越路口，
    均應遵循其路口號誌指示、管制，行進或禁止通行。本案據
    舉發員警陳述：當時龍安路時號誌已變換成紅燈，發現異議
    人駕駛7390-NB 號自用小客車未依規定暫停於停止線前，竟
    強行闖紅燈（直行往中山路方向），將異議人車輛當場攔下
    ，依法掣單舉發等情明確；此亦經證人即當時舉發本違規事
    件之臺北縣政府警察局新莊分局交通分隊警員吳益銘於本院
    訊問中到庭具結證稱：我是取締異議人乙○○闖紅燈的警員
    ，那段時間是交通大執法，我們選擇一些路段來取締闖紅燈
    及一些其他違規，我們在那路口是不分對象，紅燈亮時，我
    們會再默數3 秒後，看到過來的車子才會告發，扣掉人為誤
    差，本件也是這種情形。異議人當時並非黃燈加速通過的情
    形，我印象中異議人那時載他母親同行，異議人或其母親有
    要求開輕一點，我確實有看到異議人闖紅燈。我不可能站在
    死角，我們可以很清楚看到號誌跟車子過來。（提示異議人
    庭呈現場照片）我取締的地方和照片中警員所站立的位置差
    不多，並沒有死角，因為可以看到號誌燈與車子過來的情形
    等語明確（詳本院96年4月30日訊問筆錄），且證人甲○○
    ○○與異議人間，不僅未有任何怨隙，且係毫不相識之人，
    衡情證人吳益銘應無設詞攀誣，或虛構違規事實以陷害異議
    人之道理。況警員執行公務時，本身即受有行政懲處責任之
    監督，且其到庭具結作證，更係以刑事責任擔保其證言之真
    實性，故證人甲○○○○之上開證述內容，以及其所紀錄舉
    發之本件違規事實，應堪採信。此外，復有臺北縣政府警察
    局96年2月14日北縣警交字第CO0000000號舉發通知單、交通
    部公路總局北區監理所96年4月9日北監自裁字第裁40-CO000
    0000號裁決書、臺北縣政府警察局新莊分局96年3月29 日北
    縣警新交字第0960011654號函各1紙在卷可稽，是異議人於
    前揭時、地，確有駕駛自用小客車行經有燈光號誌管制之交
    岔路口闖紅燈之違規事實，應堪認定。
  (二)雖異議人即受處分乙○○於本院受訊問時稱：於舉發當日遭
    取締，並無收受舉發通知單（拒簽），且於96年3月6日才正
    式收到舉發通知單云云。惟查，違反道路交通管理事件舉發
    通知單本係用以通知被舉發人交通違規之事實，若警員當場
    舉發時被舉發人已知悉其違規事實，自生通知之效力，不因
    被舉發人嗣後拒絕簽收舉發通知單而異其效果，此觀違反道
    路交通管理事件統一裁罰基準及處理細則第11條第1項第1款
    「拒絕簽章者，並記明其事由，視為已收受」之規定自明，
    證人即警員吳益銘已告知其舉發的時間、地點、違規事實等
    事項，並於舉發通知單上載明「拒簽收」等字樣，是縱令本
    件異議人乙○○拒簽收舉發通知單，本件亦視為異議人已收
    受，仍無礙其違規事實之成立，併此指明。
五、綜上所述，本件異議人即受處分人乙○○違規事證明確，原
    處分機關爰依道路交通管理處罰條例道路交通管理處罰條例
    第53條第1項、第63條第1項第3款（原裁決書漏載第3款，應
    予補充）之規定，並參酌違反道路交通管理事件統一裁罰基
    準表之規定，裁處罰鍰3,600元並記違規點數3點，核無違誤
    ，從而，異議人之異議為無理由，應予駁回。
六、據上論斷，應依道路交通案件處理辦法第19條，裁定如主文
    。
中　　華　　民　　國　　96　　年　　5 　　月　　15　　日
                   交通法庭   法  官  許映鈞
以上正本證明與原本無異。
如不服本裁定應於送達後5日內向本院提出抗告狀。
                              書記官  范煥堂
中　　華　　民　　國　　96　　年　　5 　　月　　15　　日
